---
title: "Projet"
output:
  pdf_document: default
  html_document:
    df_print: paged
---

```{r setup, include=FALSE}
knitr::opts_chunk$set(echo = TRUE)
```

doc si perdu : <http://rmarkdown.rstudio.com>

## Extraction des données

Nous avons extrait nos donnée de https://www.kaggle.com/datasnaek/youtube-new.
Nous avons décidé d'extraire les attributs suivant :

|                 Nom                |   Attribut  |
|:----------------------------------:|:-----------:|
|           Taux LOWER Case          | quantitatif |
|           Taux UPPER Case          | quantitatif |
|               Nb tags              | quantitatif |
|               Nb vues              | quantitatif |
|           Nb commentaires          | quantitatif |
|              Nb likes              | quantitatif |
|             Nb dislikes            | quantitatif |
| Taille de la  description (en mot) | quantitatif |
|              Catégorie             |  qualitatif |
| Jour de la semaine                 |  qualitatif |
|        Moment de la  journée       |  qualitatif |
|    Nombre de lien en description   | quantitatif |


Vous pouvez retrouver le code commenté pour l'extraction dans le script 'processData.py'.
```{r}
install.packages("FactoMineR")
```

On récupère les données :

```{r}
data = read.csv("./DATA/youtubeTrends.csv")
```

