---
title: "Projet"
output:
  pdf_document: default
  html_document:
    df_print: paged
---

```{r setup, include=FALSE}
knitr::opts_chunk$set(echo = TRUE)
```

doc si perdu : <http://rmarkdown.rstudio.com>

## Extraction des données

Nous avons extrait nos donnée de https://www.kaggle.com/datasnaek/youtube-new.
Nous avons décidé d'extraire les attributs suivant :

|                 Nom                |   Attribut  |
|:----------------------------------:|:-----------:|
|           Taux LOWER Case          | quantitatif |
|           Taux UPPER Case          | quantitatif |
|               Nb tags              | quantitatif |
|               Nb vues              | quantitatif |
|           Nb commentaires          | quantitatif |
|              Nb likes              | quantitatif |
|             Nb dislikes            | quantitatif |
| Taille de la  description (en mot) | quantitatif |
|              Catégorie             |  qualitatif |
| Jour de la semaine                 |  qualitatif |
|        Moment de la  journée       |  qualitatif |
|    Nombre de lien en description   | quantitatif |


Vous pouvez retrouver le code commenté pour l'extraction dans le script 'processData.py'.
```{r}
install.packages("FactoMineR")
library(FactoMineR)
```

On récupère les données :

```{r}
data = read.csv("./DATA/youtubeTrends.csv")
data = data[sample(nrow(data), 100),]
```


La première analyse que nous allons essayé sera une ACP, pour ce faire, il faut que l'on prépare nos données en retirant les données qualitatives que nous avons.
Ensuite On execute l'ACP sur nos données.
```{r}
# On retire les données qualitatives
data_ACP = data
data_ACP$category <- NULL
data_ACP$momentOfDay <- NULL
data_ACP$day <- NULL
data_ACP$index <- NULL

# On retire les données faiblement corellé
data_ACP$nbTags <- NULL
data_ACP$nbWords <- NULL
data_ACP$nbLinks <- NULL

# Ajout du ratio de like et dislike
data_ACP$ratioLikes <- data_ACP$nbLikes/(data_ACP$nbLikes + data_ACP$nbDislikes)
data_ACP$ratioDislikes <- data_ACP$nbDislikes/(data_ACP$nbLikes + data_ACP$nbDislikes)

data_ACP$nbLikes <- NULL
data_ACP$nbDislikes <- NULL

res.pca = PCA(data_ACP, scale.unit=TRUE, ncp=6, graph=T) 
```

# ACM
```{r}
data_ACM = data[1:50,]
i=0
while(i<ncol(data_ACM)){
  i=i+1
  data_ACM[,i]=as.factor(data_ACM[,i])
}
data_ACM$nbTags <- NULL
data_ACM$nbWords <- NULL
data_ACM$nbLinks <- NULL
res.mca = MCA(data_ACM, quali.sup = c(7,8,10), graph = TRUE)
plot.MCA(res.mca, invisible=c("var"), cex=0.35)
```

# AFC
```{r}
data_AFC = data
res.afc = CA(data_AFC[, c(2:5 ,12:13)])
```


